臺灣高雄地方法院刑事判決　　　　　　　　　　　　　九十一年度易字第六七三號
　　公　訴　人　臺灣高雄地方法院檢察署檢察官
　　被　　　告　甲○○
右列被告因違反毒品危害防制條例案件，經檢察官聲請簡易判決處刑（八十八年度偵
字第三六二六號、八十九年度偵字第二四八三八號），本院認為不宜以簡易判決處刑
，改由普通庭依通常程序審理，本院判決如左：
    主  文
甲○○連續施用第二級毒品，累犯，處有期徒刑柒月。
扣案安非他命貳包（驗前毛重貳點零肆公克、驗後毛重壹點玖伍公克）及殘留安非他
命吸食器壹組，均沒收銷燬之。
    事  實
一、甲○○曾犯有違反麻醉藥品管理條例、槍砲彈藥刀械管制條例等前科，其於民國
    八十五年間所犯違反麻醉藥品管理條例案件，經本院判處有期徒刑四月確定，於
    八十七年四月二十三日執行完畢。又於八十七年間因施用毒品案件，經臺灣高雄
    地方法院檢察署檢察官聲請本院以八十七年度毒聲字第二三七一號裁定送勒戒處
    所觀察、勒戒後，認無繼續施用毒品之傾向，業經檢察官於八十七年九月二十一
    日以八十七年度偵字第二一二六三號不起訴處分確定五年內，仍不知戒絕悔改，
    明知安非他命業經公告列為毒品危害防制條例第二條第二項第二級毒品，不得非
    法持有、施用，仍基於施用第二級毒品安非他命之概括犯意，自八十七年十二月
    間起，至八十八年一月二十八日凌晨一時止，連續在高雄市○○區○○街五十號
    其住處內，或高雄市前金區○○○路一０五號四樓友人陳瑛瑛住處內，將第二級
    毒品安非他命則以火燒烤加熱後吸食霧化氣體之方式，再犯施用第二級毒品安非
    他命多次。嗣於八十七年十二月三十一日下午九時十五分許，在其住處前為警查
    獲，復於八十八年一月二十八日上午十一時二十六分許，在高雄市○○○路一０
    五號前為警查獲，並在其身上查獲持有之安非他命二包（驗前毛重二．０四公克
    、驗後毛重一．九五公克）及殘留安非他命吸食器一組，經臺灣高雄地方法院檢
    察署檢察官聲請本院於八十八年一月二十九日以八十八年度毒聲字第七一四號裁
    定觀察、勒戒，因認其有繼續施用之傾向，經本院於八十八年三月四日以八十八
    年度毒聲字第一八０六號裁定強制戒治，嗣因屆滿三月，成效評定為合格，認為
    繼續戒治之必要，經本院於八十八年七月二十七日以八十八年度毒聲字第五二六
    一號裁定停止戒治。
二、案經高雄市政府警察局新興分局報請臺灣高雄地方法院檢察署檢察官聲請簡易判
    決處刑。
    理  由
一、訊據被告對於右開時、地施用安非他命之犯行坦承不諱，核與其於警、偵訊中供
    承情節相符，且被告於八十七年十二月三十一日及八十八年一月二十八日分別為
    警查獲後，於警訊中採取之尿液，經送請檢驗結果，均呈甲基安非他命陽性反應
    ，此有高雄市立凱旋醫院八十八年一月二十二日高市凱醫檢字第00002號、八十
    八年二月二十六日高市凱醫檢字第00019號煙毒尿液檢驗成績書、尿液編號代碼
    表各二份在卷可證，復有晶體二包及吸食器一組扣案可資佐證，又查獲之晶體及
    吸食器經送請高雄醫學大學附設中和紀念醫院檢驗結果，晶體係甲基安非他命，
    吸食器亦含有甲基安非他命，此有高雄醫學大學附設中和紀念醫院第9103-10、
    9103-11檢驗報告各一份附卷可參。按甲基安非他命經口服投與後，約百分之七
    十於二十四小時內自尿液中排出，其尿液內甲基安非他命成分之檢出，與其投與
    甲基安非他命方式、投與量、個人體質、採尿時間、檢測儀器之精密有關，通常
    採尿液是否呈陽性反應，應以投與後二十四小時所採為宜，此業經行政院衛生署
    藥物食品檢驗局以（八○）藥檢壹字第○四四九四二號函釋明確。據此足證被告
    自白與事實相符，其施用安非他命之事實，罪證明確，犯行堪以認定。
二、被告於八十七年間因施用毒品案件，經臺灣高雄地方法院檢察署檢察官聲請本院
    以八十七年度毒聲字第二三七一號裁定送勒戒處所觀察、勒戒後，認無繼續施用
    毒品之傾向，業經檢察官於八十七年九月二十一日以八十七年度偵字第二一二六
    三號不起訴處分確定等情，此有本院八十七年度毒聲字第二三七一號裁定、台灣
    高雄地方法院檢察署八十七年度偵字第二一二六三號不起訴處分書各一份附卷可
    參，其於不起訴處分確定後五年內，再犯本案施用第二級毒品安非他命之犯行，
    事證明確，應依法論罪科刑。
三、安非他命業經公告列為毒品防害防制條例第二條第二項第二級毒品，不得非法持
    有、施用。次按犯毒品危害防制條例第十條施用第二級毒品之罪者，檢察官應先
    將被告送勒戒處所觀察、勒戒，經觀察、勒戒後，認無繼續施用毒品傾向者，應
    由檢察官為不起訴處分之裁定。依此為不起訴處分後，五年內再犯第十條施用第
    二級毒品之罪，經觀察、勒戒後，認有繼續施用毒品之傾向，則不適用前開規定
    ，而應依通常訴訟程序予以起訴論罪科刑，此觀諸毒品危害防制條例第二十條第
    一項、第二項前段、第三項前段規定自明。被告前因施用毒品案件，經送勒戒處
    所觀察、勒戒後，認無繼續施用毒品傾向，而經檢察官不起訴處分在案，其於五
    年內再度施用第二級毒品，再經觀察、勒戒後，認有繼續施用毒品之傾向，已經
    判處罪刑確定後，仍於五年內再犯本案施用毒品犯行。核被告甲○○所為，係犯
    毒品危害防制條例第十條第二項施用第二級毒品罪。被告多次持有第二級毒品之
    犯行，各基於概括之犯意反覆為之，應各以連續持有論，然其持有後之施用行為
    ，其持有之低度行為均應為施用之高度行為所吸收，故均不另論其持有第一級及
    第二級毒品罪。被告先後多次施用第二級毒品安非他命之行為，均時間緊接，且
    反覆為之，所犯又係構成要件相同之罪名，顯係基於概括犯意為之，應依連續犯
    規定論以一罪，並加重其刑。被告於民國八十五年間所犯違反麻醉藥品管理條例
    案件，經本院判處有期徒刑四月確定，於八十七年四月二十三日執行完畢，此臺
灣高等法院被告全國前案紀錄表、臺灣高雄地方法院被告院內索引卡紀錄表、台
    灣高雄地方法院檢察署刑案查註紀錄表各一份附卷可稽，其於有期徒刑執行完畢
    後五年內再犯有期徒刑以上之罪，為累犯，依法加重其刑。上開二項刑之加重事
    由，依法遞加其刑。審酌被告屢犯施用毒品罪，於不訴處分確定後五年內，仍未
    戒絕毒品，在保護管束期間再犯施用第二級毒品犯行，顯見其戒毒悔改意志不堅
    ，惟念其施用毒品乃自戕一己之身體健康，未危害他人，且其犯後坦承犯行，態
    度良好等一切情狀，量處如主文所示之刑。至扣案之安非他命二包（驗前毛重二
    ．０四公克、驗後毛重一．九五公克）及殘留安非他命吸食器一組（因吸食器無
    法與安非他命分離），均係毒品，應依毒品危害防制條例第十八條第一項規定宣
    告沒收銷燬之。至鑑驗耗用之安非他命業已滅失，爰不為沒收銷燬之諭知。
三、本件被告在本院審理中無正當理由未到庭應訊，經本院傳拘不到，發布通緝後，
    於九十一年五月二日始緝獲到案，經本院於九十一年五月三日下午五時三十一分
    許訊問畢採取之尿液送檢驗結果，仍呈甲基安非他命陽性反應，此有高雄醫學大
    學附設中和紀念醫院0000-000號尿液檢驗報告一份附卷可參，然被告因停止戒治
    ，自八十八年八月十三日起至八十九年三月三日止執行保護管束在案，被告於執
    行保護管束期間並未有違反保護管束之情形，此有台灣高雄地方法院檢察署八十
    八年度戒執護一字第一六九０號卷宗可憑，足認被告於保護管束期間已戒絕毒品
    ，是以被告於保護管束期滿後，再於九十一年五月三日下午五時三十一分許回溯
    二十四小時內之某時施用安非他命之犯行，與被告所犯本案自八十七年十二月間
    起，至八十八年一月二十八日凌晨一時止，施用第二級毒品安非他命之犯行，時
    間相距已有二年之久，顯係另行起意犯之，本院不得依連續犯之規定一併審理，
    此部分應由檢察官另行偵查起訴。
四、據上論斷，應依刑事訴訟法第四百五十二條、第二百九十九條第一項前段，毒品
    危害防制條例第十條第二項、第十八條第一項前段、第二十條第三項，刑法第十
    一條、第五十六條、第四十七條，判決如主文。
本案經檢察官林美靜到庭執行職務。
中      華      民      國      九十一      年      六      月  二十五  日
                                  臺灣高雄地方法院刑事第四庭
                                      法  官  張  桂  美
右正本證明與原本無異。
如不服本判決，應於判決送達後十日內，向本院提出上訴狀。
                                      書記官  吳  金  霞
中      華      民      國      九十一      年      六      月  二十五  日
參考法條：毒品危害防制條例第十條第二項：
施用第二級毒品者，處三年以下有期徒刑。
